Minutes et répertoires du notaire Joseph RABOUINE, 27 mai 1722 - 17 juillet 1767 (étude XXI)
Archives nationales
- Répertoire(s) de Joseph RABOUINE, 19 novembre 1700 - septembre 1773; MC/RE/XXI/4 - MC/RE/XXI/5
  - Répertoire. 1700, 19 novembre - 1740, 22 août, 19 novembre 1700 - 22 août 1740; MC/RE/XXI/4
    Répertoire des notaires Pierre Boucher (19 novembre 1700 - 24 novembre 1705), Joseph Rabouine (27 mai 1722 - 22 août 1740).
    Informations concernant le classement et la cotation:
    Le niveau inférieur de description, quand il existe, correspond aux mentions d'actes contenues dans le répertoire. Parmi celles-ci, certaines peuvent y être décrites, de manière plus ou moins détaillée. Pour consulter l'acte proprement dit, il convient de rechercher la cote au niveau des articles (registre ou liasse) des minutes du notaire (cote de type 'MC/ET').
  - Répertoire. 1740, 22 août - 1773, septembre, 22 août 1740 - septembre 1773; MC/RE/XXI/5
    Répertoire des notaires Joseph Rabouine (22 août 1740 - 17 juillet 1767), Pierre Victor Raffeneau de Lille (28 juillet 1767 - septembre 1773).
    Répertoire chronologique de Joseph Rabouine: minutes (2 janvier 1755 - 17 juillet 1767), minutes de titres nouvels et tontines (2 décembre 1760 - 27 avril 1767), minutes (22 août 1740 - 29 décembre 1754).
    Répertoire chronologique de Pierre Victor Raffeneau de Lille: minutes de titres nouvels (28 juillet 1767 - septembre 1773).
    - Inventaire après décès de Claude GUYOT, 20 janvier 1762
      Mention dans le répertoire du notaire coté:
      MC/RE/XXI/5
      Informations concernant le classement et la cotation du document:
      Attention: la cote de répertoire (de type 'MC/RE') ne permet pas de consulter la minute de l'acte. ll convient de rechercher la cote de la minute (de type 'MC/ET') au niveau des articles (registre ou liasse) de minutes du notaire.
      L'accès aux images numérisées des pages du répertoire se fait au niveau de description supérieur (' Répertoire du notaire '), rubrique ' Consulter les archives numérisées associées'.
      Inventaires après décès de 1762 (2536 actes), par Thierry Boudignon, v. 1990 (base de données migrée: voir contexte dans le Plan d'orientation général - Notaires de Paris, guides thématiques du Minutier).
      Date de création de la notice: 2004
      inventaire après décès; Guyot, Claude
    - Inventaire après décès de l'épouse POMMEROL, 1er mars 1762
      inventaire après décès; Pommerol (épouse)
    - Inventaire après décès de MENU, 3 mars 1762
      inventaire après décès; Menu
    - Inventaire après décès de l'épouse PROU, 15 mars 1762
      inventaire après décès; Prou (épouse)
    - Inventaire après décès de DOGOND, 26 avril 1762
      inventaire après décès; Dogond
    - Inventaire après décès de VINCHENEUX, 3 mai 1762
      inventaire après décès; Vincheneux
    - Inventaire après décès de DUMONT, 4 mai 1762
      inventaire après décès; Dumont
    - Inventaire après décès de LANSON, 12 mai 1762
      inventaire après décès; Lanson
    - Inventaire après décès de de ROCHEBRUNE, 21 mai 1762
      inventaire après décès; Rochebrune De
    - Inventaire après décès de BEURIER, 2 août 1762
      inventaire après décès; Beurier
    - Inventaire après décès de Melle CHAUVIN, 31 août 1762
      inventaire après décès; Chauvin, Mademoiselle
    - Inventaire après décès de (PITROUT) PITOUD, 22 septembre 1762
      inventaire après décès; Pitoud